臺灣高等法院臺中分院刑事裁定
110年度毒抗字第627號
抗 告 人  
即 被 告  謝佩芸
上列抗告人因聲請重新審理案件，不服臺灣臺中地方法院中華民
國110年4月30日裁定（110年度毒聲重字第96號），提起抗告，
本院裁定如下：
    主  文
抗告駁回。
    理  由
一、抗告意旨略以：抗告人即被告謝佩芸（下稱抗告人）會被裁
    定觀察、勒戒，係因在密閉空間吸入朋友施用之二手安非他
    命，且民國110年3月26日新法已上線，前科不能作為是否強
    制戒治之依據，抗告人為此聲請重新審理，並請審酌抗告人
    之家人不離不棄，抗告人在戒治期間也努力配合作息時間，
    不曾犯錯，給予抗告人悔改向上之機會，抗告人會好好把握
    ，再也不與吸毒的朋友來往等語。
二、按觀察、勒戒及強制戒治之裁定確定後，因發現確實之新證
    據足認受觀察、勒戒或強制戒治處分之人，應不施以觀察、
    勒戒或強制戒治者，受觀察、勒戒或強制戒治處分之人，或
    其法定代理人、配偶，或檢察官得以書狀敘述理由，聲請原
    裁定確定法院重新審理；聲請重新審理，應於裁定確定後30
    日內提起，但聲請之事由，知悉在後者，自知悉之日起算；
    法院認為無重新審理之理由，或程序不合法者，應以裁定駁
    回之。毒品危害防制條例第20條之1第1項第5款、第2項、第
    4項前段分別定有明文。
三、經查：
　㈠本件原裁定確定日期為110年4月18日，而聲請人係於110年4
    月26日向監所提出「刑事不服裁定聲請重新審理狀」，有該
    書狀上所蓋法務部○○○○○○○○○○收狀章戳為憑，尚未逾原裁定
    確定後30日之期限，程序上應屬合法。
　㈡抗告意旨雖謂110年3月26日新法已規定前科不能作為是否強
    制戒治之依據，為此聲請重新審理云云。然查，「有無繼續
    施用毒品傾向評估標準紀錄表」及「有無繼續施用毒品傾向
    評估標準說明手冊」（以下合稱評估標準表冊），係法務部
    針對多數不特定人民就有無繼續施用毒品傾向評估事項所為
    對外發生法律效果而具有法規性質之命令（參見中央法規標
    準法第3條規定），故評估標準表冊之修正應屬「法律變更
    」，不符毒品危害防制條例第20條之1第1項第5款規定所稱
    之「新證據」，聲請人以此為由聲請重新審理，與法定要件
    不符，自無理由。況且，本件原確定裁定認定抗告人有繼續
    施用毒品傾向所憑之「有無繼續施用毒品傾向評估標準紀錄
    表」，係依照110年3月26日新修正之評估標準表冊進行評估
    ，有本院110年5月20日公務電話查詢紀錄表可稽（本院毒抗
    卷第33頁），抗告意旨指摘本件未依照新修正之評估標準表
    冊而為評估，顯有誤會。
　㈢抗告意旨另謂抗告人之所以受觀察、勒戒處分，係因友人吸
    食安非他命，抗告人在旁不小心吸入二手煙云云。然查，抗
    告人因本案施用第二級毒品甲基安非他命之犯行，前經臺灣
    臺中地法院以109年度毒聲字第499號裁定應送勒戒處所觀察
    、勒戒，抗告人不服，以上開相同理由提起抗告，經本院以
    109年度毒抗字第894號裁定抗告駁回確定，並於裁定理由中
    針對該項辯解詳予指駁：「抗告人雖矢口否認有施用第二級
    毒品甲基安非他命之犯行，辯稱：是別人施用安非他命，我
    跟他們在同一房間內，他們吸的煙很大可能是吸到他們的煙
    云云。惟查，施用毒品時，是否因產生二手煙或毒品之蒸氣
    、粉末而污染在旁之第三人，或是否可能因而驗出毒品反應
    ，目前尚無相關文獻資料可供參考。惟依常理判斷，一般吸
    入二手煙或蒸氣、粉末之影響程度，與空間大小、密閉性、
    吸入之濃度多寡及吸入時間長短等因素有關，又縱然吸食二
    手煙或蒸氣、粉末之尿液可檢出毒品反應，其濃度亦應遠低
    於施用者，有行政院衛生署管制藥品管理局（現改制為行政
    院衛生福利部食品藥物管理署）93年12月23日管檢字第0930
    012204號函可參。觀之抗告人上開尿液檢驗報告結果，其安
    非他命濃度397ng/ml(陰性)、甲基安非他命濃度813ng/ml（
    陽性），其甲基安非他命濃度高於濫用藥物尿液檢驗作業準
    則之標準500ng/ml，且其安非他命濃度大於100ng/ml（見10
    9年度毒偵字第2831號卷第67頁），顯非與其他施用毒品之
    人同處一室，吸入少量甲基安非他命煙霧足以造成。從而，
    抗告人前揭所辯，純屬事後卸責之詞，不足採信」。抗告人
    就先前觀察、勒戒裁定已明白論斷之事項，徒憑己意任意爭
    執，據為對強制戒治裁定聲請重新審理之理由，核與毒品危
    害防制條例第20條之1第1項各款所定重新審理之事由均不相
    合，其聲請自無理由。
四、綜上，原裁定駁回抗告人重新審理之聲請，於法並無違誤，
    本件抗告為無理由，應予駁回，爰依刑事訴訟法第412條，
    裁定如主文。
中　　華　　民　　國　　110 　年　　5 　　月　　26　　日
                  刑事第八庭  審判長法  官  林清鈞
                                    法  官  簡婉倫
                                    法  官  黃小琴
以上正本證明與原本無異。
不得再抗告。
                                    書記官  李宜珊
　　　　　　　　　　　　　　　　　　
中　　華　　民　　國　　110 　年　　5 　　月　　26　　日